臺灣臺中地方法院刑事判決　　　　　　　100年度易字第971號
公　訴　人　臺灣臺中地方法院檢察署檢察官
被　　　告　劉佳怡
上列被告因詐欺案件，經檢察官提起公訴（100年度偵緝字第400
、401號），本院判決如下：
    主    文
劉佳怡無罪。
    理    由
一、公訴意旨略以：被告劉佳怡與戴淑惠、胡彩郁（原名胡彩微
    ）自民國（下同）90年間起，因在同一公司任職而相識；嗣
    渠等自92、93年間起，因公司人事異動後，而少有聯絡。詎
    被告劉佳怡因自95年初某日起，以高利向地下錢莊借錢，迄
    至95年10月間，共積欠地下錢莊新臺幣（下同）1000萬餘元
    ，需款孔急，明知其已無法償還債務，竟意圖為自己不法之
    所有：（一）基於詐欺取財之接續犯意，於95年10月間，在
    戴淑惠位在臺中縣大甲鎮（現改制為臺中市大甲區○○○路
    之店內，向戴淑惠佯稱：其與朋友合夥從事美容保養品及機
    油等生意，需調度資金，欲向戴淑惠調借支票，再由被告劉
    佳怡支應兌現款項等語；致使戴淑惠陷於錯誤，而交付如附
    表一所示之戴淑惠配偶王瑞敏為發票人之大甲鎮農會支票編
    號3、4、6、15、22至30、32至38號之支票，被告劉佳怡得
    手後，即將該等支票轉交地下錢莊抵債，而詐欺得逞。（二
    ）另基於詐欺取財之接續犯意，於95年10月間，在胡彩郁位
    在臺中市○○區○○路之店內，以對戴淑惠之同一說詞，而
    向胡彩郁調借支票，致使胡彩郁陷於錯誤，而交付如附表二
    所示由胡彩郁開立之誠泰銀行（現改制為新光商業銀行）支
    票編號1、9至14、16至20、22至25號之支票，被告劉佳怡得
    手後，亦隨即將該等支票轉交地下錢莊抵債，而詐欺得逞。
    嗣被告劉佳怡避不見面，戴淑惠、胡彩郁遭不明人士持上開
    支票上門催討債務後，始知受騙。因認被告劉佳怡涉犯有刑
    法第339條第1項之詐欺取財罪嫌等語。
二、證據能力部分：按刑事訴訟法第159條第1項規定：「被告以
    外之人於審判外之言詞或書面陳述，除法律有規定者外，不
    得作為證據。」其立法意旨，乃在於確保被告之反對詰問權
    。同法第159條之5第1項規定：「被告以外之人於審判外之
    陳述，雖不符前四條之規定（同法第159條之1至第159條之4
    ），而經當事人於審判程序同意作為證據，法院審酌該言詞
    陳述或書面陳述作成時之情況，認為適當者，亦得為證據。
    」同法條第2項規定：「當事人、代理人或辯護人於法院調
    查證據時，知有刑事訴訟法第159條第1項不得為證據之情形
    ，而未於言詞辯論終結前聲明異議者，視為有前項之同意。
    」其立法意旨，則在於確認當事人對於傳聞證據有處分權，
    得捨棄反對詰問之權利，同意傳聞證據可作為證據。惟因刑
    事訴訟制度尚非採澈底之當事人進行主義，乃又限制以法院
    認為適當者，始得為證據。因此，當事人同意或依法視為同
    意某項傳聞證據作為證據使用者，實質上即表示有反對詰問
    權之當事人已捨棄其權利，如法院認為適當者，不論該傳聞
    證據是否具備刑事訴訟法第159條之1至第159條之4所定情形
    ，均容許作為證據；換言之，當事人捨棄對原陳述人行使反
    對詰問權者，如法院認為適當，即容許該傳聞證據作為證據
    ，不以未具備刑事訴訟法第159條之1至第159條之4所定情形
    為前提（最高法院97年度臺上字第6162號判決意旨參照）。
    查本判決後述所引用各該被告以外之人於審判外之陳述（包
    含言詞及書面陳述），其中屬傳聞證據者，因檢察官及被告
    於本院準備程序時均不爭執其證據能力，且迄至言詞辯論終
    結前亦未聲明異議，本院審酌此部分證據作成或取得時之狀
    況，並無非法或不當取證之情事，且亦無顯不可信之情況，
    故認為適當而均得以之作為證據，依刑事訴訟法第159條之5
    之規定，均具有證據能力。
三、按犯罪事實應依證據認定之，無證據不得認定犯罪事實；又
    不能證明被告犯罪者，應諭知無罪之判決，刑事訴訟法第15
    4條第2項、第301條第1項分別定有明文。次按事實之認定，
    應憑證據，所謂證據，須適於為被告犯罪事實之證明者，始
    得採為斷罪資料，如未能發現相當證據，或證據不足以證明
    ，自不能以推測或擬制之方法以為裁判基礎；又認定不利於
    被告之事實，須依積極證據，苟積極證據不足為不利於被告
    事實之認定時，即應為有利於被告之認定，更不必有何有利
    之證據，最高法院53年臺上字第2750號、30年上字第816號
    、40年臺上字第86號分別著有判例可資參照。再刑事訴訟上
    之證明資料，無論其為直接證據或間接證據，而為認定犯罪
    事實所憑，均須達於通常一般之人均不致有所懷疑，而得確
    信其為真實之程度，始得據為有罪之認定，若其關於被告是
    否犯罪之證明未能達此程度，而有合理懷疑之存在，致使無
    從形成有罪之確信，即不得遽為不利被告之認定，亦有最高
    法院76年度台上字第4986號判例可循。又刑事訴訟法第161
    條第1項規定：檢察官就被告犯罪事實，應負舉證責任，並
    指出證明之方法。因此，檢察官對於起訴之犯罪事實，應負
    提出證據及說服之實質舉證責任。倘其所提出之證據，不足
    為被告有罪之積極證明，或其指出證明之方法，無從說服法
    院以形成被告有罪之心證，基於無罪推定之原則，自應為被
    告無罪判決之諭知（最高法院著有92年臺上字第128號判例
    要旨參照）。末按刑法第339條第1項詐欺罪之成立，以意圖
    為自己或第三人不法所有，以詐術使人將本人或第三人之物
    交付為要件。所謂以詐術使人交付，必須被詐欺人因其詐術
    而陷於錯誤，若其所用方法，不能認為詐術，亦不致使人陷
    於錯誤，即不構成該罪（最高法院46年台上字第260號判例
    意旨參見）。
四、本件公訴人認被告劉佳怡涉犯有刑法第339條第1項之詐欺取
    財罪嫌，無非以被告劉佳怡於偵查中之自白及告訴人戴淑惠
    、胡彩郁於偵查中之指證述，並有卷附王瑞敏大甲鎮農會支
    票帳戶往來明細表、存款往來明細表、臺灣新光商業銀行股
    份有限公司96年2月14日函送被告劉佳怡、告訴人胡彩郁之
    存款帳戶存提交易明細表、退票理由單、上開支票存根、被
    告劉佳怡交付胡彩郁供擔保用之臺中商業銀行后里分行支票
    影本1張、法務部票據信用資訊連結作業查詢列印紙3份等資
    料為其論據。訊之被告劉佳怡固坦承分別向告訴人戴淑惠、
    胡彩郁陸續借用如附表一、二所示之支票以供使用，然堅決
    否認有何詐欺取財之犯行，辯稱：伊因從事美容保養品及機
    油等生意，為支付廠商貨款及向經營當舖業者之友人等調現
    以供周轉，並依經營當舖業者之友人等之要求需交付客票以
    供擔保，乃分別向告訴人戴淑惠、胡彩郁陸續借用如附表一
    、二所示之支票以交付廠商及向友人調現以供擔保，且至95
    年11月初前，伊均有將款項匯入告訴人戴淑惠、胡彩郁之支
    票帳戶以供執票人兌領，或伊所簽發之支票經執票人提示兌
    現，故所交付以供擔保之告訴人戴淑惠之支票未再經執票人
    提示。嗣因受高額借貸利息拖累，經濟困難，致伊所簽發之
    支票於95年10月底開始退票，因而亦無法如期將款項匯入告
    訴人戴淑惠、胡彩郁之支票帳戶，有些經執票人提示不獲兌
    現，而有些執票人知情所交付告訴人戴淑惠、胡彩郁之支票
    係供擔保，則未予提示，尚非無故，且現已與告訴人戴淑惠
    、胡彩郁達成和解願分期清償所積欠款項，並無向告訴人戴
    淑惠、胡彩郁詐騙之犯意。至於伊於偵查中稱於95年10月間
    積欠債務估計有1千餘萬元，係包括伊所簽發支票及向告訴
    人戴淑惠、胡彩郁借用支票之未兌現面額之款項，且伊係持
    所簽發支票及向告訴人戴淑惠、胡彩郁所借用支票以供擔保
    方式向經營當舖業者之友人等以高額利息調現，嗣告訴人戴
    淑惠、胡彩郁所簽發支票經友人等提示遭退票後，該等友人
    是否將票轉交經營地下錢莊業者向告訴人戴淑惠、胡彩郁催
    討，伊並不知情等語。經查被告與戴淑惠、胡彩郁於90年間
    因在同一公司從事美容直銷業務而相識，嗣於92、93年間雖
    結束美容直銷業務，惟雙方均一直保持聯繫。95年7月間，
    被告因經營美容保養品及機油等生意，乃陸續向戴淑惠借用
    由戴淑惠所簽發其夫王瑞敏為發票人、以大甲鎮農會為付款
    人之支票，及陸續向胡彩郁借用由胡彩郁之夫吳竣翔（原名
    吳榮嘉）所簽發之支票以供周轉使用，因屆期均有兌現，戴
    淑惠、胡彩郁基於信任關係，且見被告經營上開生意營業狀
    況尚可，遂又陸續將本件支票借供被告周轉使用，而本件戴
    淑惠係陸續自95年9月29日起至95年10月29日止，將所簽發
    如附表一所示之支票（按戴淑惠係於95年9月29日領用票號
    0000000至0000000號計25張，95年10月25日領用票號000000
    0至0000000號計25張）依票號順序及被告所述發票日期與票
    面金額填載交付予被告以供周轉，另胡彩郁之夫吳竣翔嗣因
    其本身所簽發之支票屆期遭退票，致無法再領用空白支票使
    用，而由胡彩郁以其前於92年11月28日領用所餘空白支票，
    陸續自95年10月5日起至95年10月28日止，將所簽發如附表
    二所示之支票依票號順序及被告所述發票日期與票面金額填
    載交付予被告以供周轉，並由被告簽發面額118萬元之支票
    各1紙交付告訴人戴淑惠、胡彩郁以供擔保，惟被告分別於
    95年11月3日、95年10月30日以後即未將款項匯入戴淑惠、
    胡彩郁所簽發之支票帳戶，因而分別經執票人提示不獲兌現
    計11張、12張，嗣於95年11月6日經地下錢莊業者持票分別
    向戴淑惠、胡彩郁催討，而由戴淑惠與如附表一編號23、25
    至27、29、33、36、38所示之支票執票人以合計85萬元達成
    和解取回上開支票，另由胡彩郁與如附表二編號17、19、23
    所示之支票執票人以合計60萬元達成和解取回上開支票等情
    ，此經證人即告訴人戴淑惠、胡彩郁分別於偵查中、本院行
    準備程序、審理時證述或具結證述在卷（分別見96年1月23
    日、100年3月10日偵訊筆錄、本院100年8月3日準備程序筆
    錄、100年6月24日審判筆錄），復有(一)告訴人戴淑惠提出
    被告所簽發以新光銀行大甲分行為付款人、發票日期95年10
    月30日、面額0000000元之票號第BA0000000號支票影本1紙
    （見警卷p10、95年11月10日提示退票）、提出交付予被
    告，以其夫王瑞敏名義所簽發以大甲鎮農會為付款人之支票
    存根計38張（見警卷p12-15）、提出其夫王瑞敏在大甲鎮
    農會帳號00000000號甲存帳戶之客戶往來交易明細表4紙（
    見96偵119號偵卷p3-6）、提出如附表一編號23、25至27
    、29、33、36、38所示之支票影本各1紙、(二)告訴人胡彩郁
    提出被告所簽發以臺中商業銀行后里分行為付款人、受款
    人胡彩微、發票日期95年11月20日、面額0000000元之票號
    第HLA0000000號支票影本1紙（見警卷p11、95年11月20日提
    示退票）、提出交付予被告，其所簽發以誠泰銀行（後改
    為新光商業銀行）大甲分行為付款人之存根計25張（見警卷
    p16-18）、提出如附表二編號17、19、23所示之支票影本
    各1紙、(三)法務部-票據信用資訊連結作業1份（即王瑞敏在
    大甲鎮農會帳號00000000號甲存帳戶遭退票支票計11張，見
    96核交148號偵卷p7）、(四)法務部-票據信用資訊連結作業1
    份（即胡彩微在新光商業銀行大甲分行帳號000000000號甲
    存帳戶遭退票支票計12張，見96核交148號偵卷p12）、(五)大
    甲鎮農會96年2月6日大鎮農信字第0960050022號函檢送王瑞
    敏在大甲鎮農會帳號00000000號甲存帳戶自95年9月1日起至
    95年12月15日止之客戶往來交易明細表3張、領用支票及退
    票明細查詢1張（95年9月29日領用票號0000000至0000000號
    計25張，95年10月25日領用票號0000000至0000000號計25張
    ）、退票理由單11張（見96核交148號偵卷p18-24）、(六)臺
    灣新光商業銀行股份有限公司96年2月14日（96）新光銀大
    甲字第960009號函檢送胡彩微在新光商業銀行大甲分行帳號
    000000000號甲存帳戶自95年9月1日起至95年12月15日止之
    存款帳戶存提交易明細查詢1張、支存帳戶核發票據記錄查
    詢12張（92年11月28日領用）、退票理由單12張（見96偵33
    28號偵卷p14-24）附卷可稽。則被告與告訴人戴淑惠、胡彩
    郁既於90年間因在同一公司從事美容直銷業務而相識，且雙
    方均一直保持聯繫，可見雙方關係應屬非淺；嗣於95年7月
    間，被告為供所經營美容保養品及機油等生意周轉，乃分別
    向告訴人戴淑惠、胡彩郁借支票使用，分別經告訴人戴淑惠
    、胡彩郁應允，而陸續由告訴人戴淑惠簽發其夫王瑞敏為發
    票人、以大甲鎮農會為付款人之支票及告訴人胡彩郁之夫吳
    竣翔所簽發之支票交付被告以供周轉，因被告屆期均有將款
    項匯入帳戶以供兌現，致告訴人戴淑惠、胡彩郁相信所借予
    被告之支票屆期均能兌現，且見被告經營上開生意營業狀況
    尚可，遂願陸續將如附表一、二所示支票借供被告周轉使用
    ，並未見被告有何施用詐術行為，而告訴人戴淑惠、胡彩郁
    基於信任關係，又見被告經營上開生意尚屬穩定，遂願陸續
    將如附表一、二所示支票借供被告周轉使用，亦無使告訴人
    戴淑惠、胡彩郁陷於錯誤之情事，且被告向告訴人戴淑惠借
    用如附表一編號1、2、5、7至14、16至21、31所示之支票，
    及向告訴人胡彩郁借用如附表二編號2至4、6至8、21所示之
    支票，屆期均有將款項匯入告訴人戴淑惠、胡彩郁之支票帳
    戶以供執票人兌領（另如附表一編號3、4、6、15所示之支
    票，因被告所開立之支票經執票人提示兌現，故上開支票未
    再經執票人提示，已據被告供述如前）。雖被告嗣因受高額
    借貸利息拖累，經濟困難，致所簽發以台中商業銀行后里分
    行、新光商業銀行大甲分行為付款人之支票分別於95年10月
    31日、95年10月30日開始退票，亦有法務部-票據信用資訊
    連結作業1份（即被告在台中商業銀行后里分行帳號25177
    號甲存帳戶於95年10月31日開始退票並拒絕往來、被告在新
    光商業銀行大甲分行帳號000000000號甲存帳戶於95年10月
    30日開始退票並拒絕往來，見96核交148號偵卷p9-10）、臺
    灣新光商業銀行股份有限公司96年2月14日（96）新光銀大
    甲字第960010號函檢送被告在新光銀行大甲分行帳號000000
    000號甲存帳戶自95年9月1日起至95年12月15日止之存款帳
    戶存提交易明細查詢8張、支存帳戶核發票據記錄查詢10張
    、退票理由單11張（95年10月30日起開始退票，見96偵3328
    號偵卷p5-13）附卷可考，因而後續亦無法如期將款項匯入
    告訴人戴淑惠、胡彩郁之支票帳戶以供兌領，然尚非無故，
    況被告對於所積欠告訴人戴淑惠、胡彩郁與執票人和解之金
    額85萬元、60萬元始終未曾否認該債務，現已分別與告訴人
    戴淑惠、胡彩郁以103萬元、80萬元達成和解，願分期清償
    ，亦有告訴人戴淑惠、胡彩郁提出之和解書、聲請撤回告訴
    狀各1份附卷可稽。足見被告尚乏不法所有之意圖，核與詐
    欺罪之構成要件有間，自難僅憑嗣後被告分別向告訴人戴淑
    惠、胡彩郁所借用如附表一編號22至30、32至38、如附表二
    編號1、9至14、16至20、22至25所示之支票屆期未能將款項
    匯入帳戶，經執票人提示不獲兌現（其中如附表一編號23、
    25、27、29、如附表二編號1、9、13、14所示之支票未經提
    示），即認係蓄意向告訴人戴淑惠、胡彩郁詐騙，本件應屬
    民事債務不履行之問題。是依公訴人所憑之證據，無論直接
    或間接證據，均尚未達於一般之人均可得確信，而無合理之
    懷疑存在之程度，本院亦查無其他確切證據，足以證明被告
    確應負本件詐欺取財罪責，被告之犯行尚屬不能證明，揆諸
    首揭法條及判例意旨，自應諭知被告為無罪之判決。
據上論斷，應依刑事訴訟法第301條第1項，判決如主文。
本案經檢察官林文亮到庭執行職務。
中    華    民    國   100    年    11    月    2     日
                  刑事第一庭    審判長法  官  許旭聖
                                      法  官  廖穗蓁
                                      法  官  朱光國
以上正本證明與原本無異。
如不服本判決應於收受判決後10日內向本院提出上訴書狀，並應
敘述具體理由；其未敘述上訴理由者，應於上訴期間屆滿後20日
內向本院補提理由書（均須按他造當事人之人數附繕本）「切勿
逕送上級法院」。
                                      書記官  巫偉凱
中    華    民    國   100    年    11    月    2     日
附表一：告訴人戴淑惠交付予被告劉佳怡之支票明細表
┌─┬───┬──────┬────┬─────┬──────┬─────┐
│編│發票人│  發票日期  │ 面額（ │付款人    │帳號000     │  備註    │
│  │      │            │新台幣）│          │28954號     │          │
│  │      │            │        │          ├──────┤          │
│  │      │            │        │          │   票號     │          │
├─┼───┼──────┼────┼─────┼──────┼─────┤
│1 │王瑞敏│95年10月4日 │400000元│大甲鎮農會│FA0000000號 │提示兌現  │
├─┼───┼──────┼────┼─────┼──────┼─────┤
│2 │王瑞敏│95年10月12日│200000元│大甲鎮農會│FA0000000號 │提示兌現  │
├─┼───┼──────┼────┼─────┼──────┼─────┤
│3 │王瑞敏│95年10月12日│100000元│大甲鎮農會│FA0000000號 │未提示    │
├─┼───┼──────┼────┼─────┼──────┼─────┤
│4 │王瑞敏│95年10月10日│300000元│大甲鎮農會│FA0000000號 │未提示    │
├─┼───┼──────┼────┼─────┼──────┼─────┤
│5 │王瑞敏│95年10月13日│200000元│大甲鎮農會│FA0000000號 │提示兌現  │
├─┼───┼──────┼────┼─────┼──────┼─────┤
│6 │王瑞敏│95年10月15日│200000元│大甲鎮農會│FA0000000號 │未提示    │
├─┼───┼──────┼────┼─────┼──────┼─────┤
│7 │王瑞敏│95年10月15日│480000元│大甲鎮農會│FA0000000號 │提示兌現  │
├─┼───┼──────┼────┼─────┼──────┼─────┤
│8 │王瑞敏│95年10月25日│219000元│大甲鎮農會│FA0000000號 │提示兌現  │
├─┼───┼──────┼────┼─────┼──────┼─────┤
│9 │王瑞敏│95年10月20日│300000元│大甲鎮農會│FA0000000號 │提示兌現  │
├─┼───┼──────┼────┼─────┼──────┼─────┤
│10│王瑞敏│95年10月20日│100000元│大甲鎮農會│FA0000000號 │提示兌現  │
├─┼───┼──────┼────┼─────┼──────┼─────┤
│11│王瑞敏│95年10月20日│300000元│大甲鎮農會│FA0000000號 │提示兌現  │
├─┼───┼──────┼────┼─────┼──────┼─────┤
│12│王瑞敏│95年10月20日│100000元│大甲鎮農會│FA0000000號 │提示兌現  │
├─┼───┼──────┼────┼─────┼──────┼─────┤
│13│王瑞敏│95年10月19日│300000元│大甲鎮農會│FA0000000號 │提示兌現  │
├─┼───┼──────┼────┼─────┼──────┼─────┤
│14│王瑞敏│95年10月26日│235300元│大甲鎮農會│FA0000000號 │提示兌現  │
├─┼───┼──────┼────┼─────┼──────┼─────┤
│15│王瑞敏│95年10月24日│80000元 │大甲鎮農會│FA0000000號 │未提示    │
├─┼───┼──────┼────┼─────┼──────┼─────┤
│16│王瑞敏│95年10月24日│80000元 │大甲鎮農會│FA0000000號 │提示兌現  │
├─┼───┼──────┼────┼─────┼──────┼─────┤
│17│王瑞敏│95年10月24日│100000元│大甲鎮農會│FA0000000號 │提示兌現  │
├─┼───┼──────┼────┼─────┼──────┼─────┤
│18│王瑞敏│95年10月26日│210000元│大甲鎮農會│FA0000000號 │提示兌現  │
├─┼───┼──────┼────┼─────┼──────┼─────┤
│19│王瑞敏│95年10月31日│220000元│大甲鎮農會│FA0000000號 │提示兌現  │
├─┼───┼──────┼────┼─────┼──────┼─────┤
│20│王瑞敏│95年10月26日│420000元│大甲鎮農會│FA0000000號 │提示兌現  │
├─┼───┼──────┼────┼─────┼──────┼─────┤
│21│王瑞敏│95年11月2日 │400000元│大甲鎮農會│FA0000000號 │提示兌現  │
├─┼───┼──────┼────┼─────┼──────┼─────┤
│22│王瑞敏│95年11月5日 │300000元│大甲鎮農會│FA0000000號 │95年11月6 │
│  │      │            │        │          │            │日提示退票│
├─┼───┼──────┼────┼─────┼──────┼─────┤
│23│王瑞敏│95年11月11日│300000元│大甲鎮農會│FA0000000號 │未提示（該│
│  │      │            │        │          │            │支票已由戴│
│  │      │            │        │          │            │淑惠取回）│
├─┼───┼──────┼────┼─────┼──────┼─────┤
│24│王瑞敏│95年11月3日 │300000元│大甲鎮農會│FA0000000號 │95年11月10│
│  │      │            │        │          │            │日提示退票│
├─┼───┼──────┼────┼─────┼──────┼─────┤
│25│王瑞敏│95年11月30日│200000元│大甲鎮農會│FA0000000號 │未提示（該│
│  │      │            │        │          │            │支票已由戴│
│  │      │            │        │          │            │淑惠取回）│
├─┼───┼──────┼────┼─────┼──────┼─────┤
│26│王瑞敏│95年11月20日│200000元│大甲鎮農會│FA0000000號 │95年11月21│
│  │      │            │        │          │            │日提示退票│
│  │      │            │        │          │            │（該支票已│
│  │      │            │        │          │            │由戴淑惠取│
│  │      │            │        │          │            │回）      │
├─┼───┼──────┼────┼─────┼──────┼─────┤
│27│王瑞敏│95年11月15日│200000元│大甲鎮農會│FA0000000號 │未提示（該│
│  │      │            │        │          │            │支票已由戴│
│  │      │            │        │          │            │淑惠取回）│
├─┼───┼──────┼────┼─────┼──────┼─────┤
│28│王瑞敏│95年11月4日 │300000元│大甲鎮農會│FA0000000號 │95年11月6 │
│  │      │            │        │          │            │日提示退票│
├─┼───┼──────┼────┼─────┼──────┼─────┤
│29│王瑞敏│95年11月5日 │200000元│大甲鎮農會│FA0000000號 │未提示（該│
│  │      │            │        │          │            │支票已由戴│
│  │      │            │        │          │            │淑惠取回）│
├─┼───┼──────┼────┼─────┼──────┼─────┤
│30│王瑞敏│95年11月20日│200000元│大甲鎮農會│FA0000000號 │95年11月20│
│  │      │            │        │          │            │日提示退票│
├─┼───┼──────┼────┼─────┼──────┼─────┤
│31│王瑞敏│95年11月3日 │180000元│大甲鎮農會│FA0000000號 │提示兌現  │
├─┼───┼──────┼────┼─────┼──────┼─────┤
│32│王瑞敏│95年11月8日 │390000元│大甲鎮農會│FA0000000號 │95年11月8 │
│  │      │            │        │          │            │日提示退票│
├─┼───┼──────┼────┼─────┼──────┼─────┤
│33│王瑞敏│95年11月6日 │50000元 │大甲鎮農會│FA0000000號 │95年11月6 │
│  │      │            │        │          │            │日提示退票│
│  │      │            │        │          │            │（該支票已│
│  │      │            │        │          │            │由戴淑惠取│
│  │      │            │        │          │            │回）      │
├─┼───┼──────┼────┼─────┼──────┼─────┤
│34│王瑞敏│95年11月8日 │353000元│大甲鎮農會│FA0000000號 │95年11月8 │
│  │      │            │        │          │            │日提示退票│
├─┼───┼──────┼────┼─────┼──────┼─────┤
│35│王瑞敏│95年11月15日│185000元│大甲鎮農會│FA0000000號 │95年11月15│
│  │      │            │        │          │            │日提示退票│
├─┼───┼──────┼────┼─────┼──────┼─────┤
│36│王瑞敏│95年11月10日│300000元│大甲鎮農會│FA0000000號 │95年11月10│
│  │      │            │        │          │            │日提示退票│
│  │      │            │        │          │            │（該支票已│
│  │      │            │        │          │            │由戴淑惠取│
│  │      │            │        │          │            │回）      │
├─┼───┼──────┼────┼─────┼──────┼─────┤
│37│王瑞敏│95年11月10日│200000元│大甲鎮農會│FA0000000號 │95年11月13│
│  │      │            │        │          │            │日提示退票│
├─┼───┼──────┼────┼─────┼──────┼─────┤
│38│王瑞敏│95年11月12日│400000元│大甲鎮農會│FA0000000號 │未提示（該│
│  │      │            │        │          │            │支票已由戴│
│  │      │            │        │          │            │淑惠取回）│
└─┴───┴──────┴────┴─────┴──────┴─────┘
附表二：告訴人胡彩郁（即胡彩微）交付予被告劉佳怡之支票明
        細表
┌─┬───┬──────┬────┬─────┬──────┬─────┐
│編│發票人│  發票日期  │ 面額（ │付款人    │帳號3010    │  備註    │
│  │      │            │新台幣）│誠泰商業銀│03295號     │          │
│號│      │            │        │行（後改制├──────┤          │
│  │      │            │        │為新光商業│   票號     │          │
│  │      │            │        │銀行）大甲│            │          │
│  │      │            │        │分行      │            │          │
├─┼───┼──────┼────┼─────┼──────┼─────┤
│1 │胡彩微│95年10月31日│500000元│新光商業銀│CA0000000號 │未提示    │
│  │      │            │        │行大甲分行│            │          │
├─┼───┼──────┼────┼─────┼──────┼─────┤
│2 │胡彩微│95年10月15日│200000元│新光商業銀│CA0000000號 │提示兌現  │
│  │      │            │        │行大甲分行│            │          │
├─┼───┼──────┼────┼─────┼──────┼─────┤
│3 │胡彩微│95年10月26日│180000元│新光商業銀│CA0000000號 │提示兌現  │
│  │      │            │        │行大甲分行│            │          │
├─┼───┼──────┼────┼─────┼──────┼─────┤
│4 │胡彩微│95年10月18日│200000元│新光商業銀│CA0000000號 │提示兌現  │
│  │      │            │        │行大甲分行│            │          │
├─┼───┼──────┼────┼─────┼──────┼─────┤
│5 │胡彩微│95年11月20日│300000元│新光商業銀│CA0000000號 │簽發後作廢│
│  │      │            │        │行大甲分行│            │改簽發票號│
│  │      │            │        │          │            │CA0000000 │
│  │      │            │        │          │            │號        │
├─┼───┼──────┼────┼─────┼──────┼─────┤
│6 │胡彩微│95年10月30日│300000元│新光商業銀│CA0000000號 │提示兌現  │
│  │      │            │        │行大甲分行│            │          │
├─┼───┼──────┼────┼─────┼──────┼─────┤
│7 │胡彩微│95年10月20日│200000元│新光商業銀│CA0000000號 │提示兌現  │
│  │      │            │        │行大甲分行│            │          │
├─┼───┼──────┼────┼─────┼──────┼─────┤
│8 │胡彩微│95年10月27日│300000元│新光商業銀│CA0000000號 │提示兌現  │
│  │      │            │        │行大甲分行│            │          │
├─┼───┼──────┼────┼─────┼──────┼─────┤
│9 │胡彩微│95年11月5日 │100000元│新光商業銀│CA0000000號 │未提示    │
│  │      │            │        │行大甲分行│            │          │
├─┼───┼──────┼────┼─────┼──────┼─────┤
│10│胡彩微│95年11月5日 │100000元│新光商業銀│CA0000000號 │95年11月20│
│  │      │            │        │行大甲分行│            │日提示退票│
├─┼───┼──────┼────┼─────┼──────┼─────┤
│11│胡彩微│95年11月5日 │100000元│新光商業銀│CA0000000號 │95年11月6 │
│  │      │            │        │行大甲分行│            │日提示退票│
├─┼───┼──────┼────┼─────┼──────┼─────┤
│12│胡彩微│95年11月10日│180000元│新光商業銀│CA0000000號 │95年11月10│
│  │      │            │        │行大甲分行│            │日提示退票│
├─┼───┼──────┼────┼─────┼──────┼─────┤
│13│胡彩微│95年11月12日│300000元│新光商業銀│CA0000000號 │未提示    │
│  │      │            │        │行大甲分行│            │          │
├─┼───┼──────┼────┼─────┼──────┼─────┤
│14│胡彩微│95年11月20日│300000元│新光商業銀│CA0000000號 │未提示    │
│  │      │            │        │行大甲分行│            │          │
├─┼───┼──────┼────┼─────┼──────┼─────┤
│15│胡彩微│95年11月20日│280000元│新光商業銀│CA0000000號 │簽發後作廢│
│  │      │            │        │行大甲分行│            │改簽發票號│
│  │      │            │        │          │            │CA0000000 │
│  │      │            │        │          │            │號        │
├─┼───┼──────┼────┼─────┼──────┼─────┤
│16│胡彩微│95年11月15日│300000元│新光商業銀│CA0000000號 │95年11月15│
│  │      │            │        │行大甲分行│            │日提示退票│
├─┼───┼──────┼────┼─────┼──────┼─────┤
│17│胡彩微│95年11月1日 │200000元│新光商業銀│CA0000000號 │95年11月1 │
│  │      │            │        │行大甲分行│            │日提示退票│
│  │      │            │        │          │            │（該支票已│
│  │      │            │        │          │            │由胡彩微取│
│  │      │            │        │          │            │回）      │
├─┼───┼──────┼────┼─────┼──────┼─────┤
│18│胡彩微│95年11月2日 │100000元│新光商業銀│CA0000000號 │95年11月2 │
│  │      │            │        │行大甲分行│            │日提示退票│
├─┼───┼──────┼────┼─────┼──────┼─────┤
│19│胡彩微│95年11月5日 │300000元│新光商業銀│CA0000000號 │95年11月6 │
│  │      │            │        │行大甲分行│            │日提示退票│
│  │      │            │        │          │            │（該支票已│
│  │      │            │        │          │            │由胡彩微取│
│  │      │            │        │          │            │回）      │
├─┼───┼──────┼────┼─────┼──────┼─────┤
│20│胡彩微│95年11月3日 │200000元│新光商業銀│CA0000000號 │95年11月10│
│  │      │            │        │行大甲分行│            │日提示退票│
├─┼───┼──────┼────┼─────┼──────┼─────┤
│21│胡彩微│95年10月30日│100000元│新光商業銀│CA0000000號 │提示兌現  │
│  │      │            │        │行大甲分行│            │          │
├─┼───┼──────┼────┼─────┼──────┼─────┤
│22│胡彩微│95年11月7日 │280000元│新光商業銀│CA0000000號 │95年11月7 │
│  │      │            │        │行大甲分行│            │日提示退票│
├─┼───┼──────┼────┼─────┼──────┼─────┤
│23│胡彩微│95年11月5日 │100000元│新光商業銀│CA0000000號 │95年11月6 │
│  │      │            │        │行大甲分行│            │日提示退票│
│  │      │            │        │          │            │（該支票已│
│  │      │            │        │          │            │由胡彩微取│
│  │      │            │        │          │            │回）      │
├─┼───┼──────┼────┼─────┼──────┼─────┤
│24│胡彩微│95年11月20日│150000元│新光商業銀│CA0000000號 │95年11月20│
│  │      │            │        │行大甲分行│            │日提示退票│
├─┼───┼──────┼────┼─────┼──────┼─────┤
│25│胡彩微│95年11月30日│300000元│新光商業銀│CA0000000號 │95年12月1 │
│  │      │            │        │行大甲分行│            │日提示退票│
└─┴───┴──────┴────┴─────┴──────┴─────┘